Inventaris van de archieven van de Departementen betreffende de Rooms-Katholieke Erediensten, 1815-1870
Nationaal Archief, Den Haag
- DIRECTEUR-GENERAAL VOOR DE ZAKEN VAN DE ROOMS-KATHOLIEKE EREDIENST, 1830-1870, G
  - Geheim archief, G.2
    - Ingekomen en minuten van uitgegane geheime stukken., 1829-1870; 1178-1192; 305 dossiers in 15 pakken
      - dossiernrs. 270-305, 1192
        279. Openingsrede der Staten-Generaal over 1847 1847
        280. M.J. Tilman, pastoor van de dominicanenstatie te Leeuwarden weigert die statie te verlaten 1847
        281. Processie van Kevelaargangers te Wijnbergen 1847
        282. Mgr. Belgrado benoemd tot zaakgelastigde van de H. Stoel 1848
        283. Lof voor pastoor Janssen te Weert vanwege diens optreden tegen ordeverstoring. Circulaire aan kerkel. leiders tot orde en rust 1848
        284. Benoeming van ridders van de Nederlandse Leeuw 1849
        285. Mgr. Belgrado benoemd tot aartsbisschop; organisatie van de R.K. Kerk in Nederland 1849-1863
        286. Stichting van een klooster van redemptoristen te Amsterdam 1849
        287. Tractementsverhoging voor ambtenaren van het departement 1852
        288. J.C. Willemse; benoemd tot secretaris-generaal 1854
        289. A.J.L.M. Lux hoofdcommies; verhoging van tractementen van de ambtenaren 1855
        290. F.J. van Vree; verdacht van beïnvloeding van verkiezingen te Alkmaar 1857
        291. Vennootschap Villefort en Comp. [van de Jezuïeten] 1857-1858
        292. Vestiging van de bisschop van Haarlem in Haarlem 1857-1863
        293. Krankzinnigheid van de vicaris te Baexem 1860
        294. Om de orde van de Nederlandse Leeuw voor de heer Scheyven, deken en pastoor te Maastricht ' 1860
        295. Klacht tegen pastoor J. Kuypers, pastoor te Nunhem (L), beschuldigd van vergrijp tegen de zeden 1862
        296. Suppressie van het departement der erediensten 1862/1870
        297. Requesten van schuldeisers van oud-minister M. P. H. Strens 1863
        298. Requesten van schuldeisers van de adjunct-commies J. Schilte, om korting op diens tractement 1864-1870
        299. Adres van de bisschop van 's-Hertogenbosch: Minister van Justitie wil dat deze zijn brieven blijft voorzien van plaatsaanduiding Haaren 1865
        300. Voordracht tot benoeming van L. Veneman, architect te 's-Hertogenbosch tot Ridder in de orde van de Nederlandse Leeuw 1866
        301. Dr. Wap te 's-Gravenhage; inzending van handschrift o.d.t. "Geschiedkundige beschouwingen der kerkelijke aangelegenheden in de voormalige zuidelijke provinciën" door graaf De Lens 1866-1867
        302. Voordracht tot benoeming in de orde van de Nederlandse Leeuw van A. 1. Schaepman, co-adjutor van de aartsbisschop van Utrecht, van C. van Kints, president van het seminarie te Warmond en van A. Kamp, president van het seminarie te St. Michielsgestel 1867-1868
        303. Voordracht tot wijziging der organisatie van het kader der ambtenaren bij deze administratie. Eervol ontslag van administrateur J.C. Willemse en de adjunctcommiezen B. J. Boin en J. Schilte. Benoeming van Lux tot referendaris-adviseur en verhoging van tractementen 1869
        304. Intrekking van het decreet van 30 december 1809 [ook 155] 1870
        305. Over de intrekking en wijziging der bestaande bepalingen omtrent de beloning aan R.K. geestelijken voor bewezen diensten aan militairen 1870
    - Afschriften van de geheime dossiernrs. 1-56., 1829 dec. 15 - 1830 mei 17; 1193; 1 pak
      Ontbreken de nrs. 8 en 55.
    - Staten van de geheime dossiernrs. 1-274., 1830-1846; 1194; 1 band
    - Agenda's van de geheime dossiers, minuut., 1829-1870; 1195-1198; 4 pakken
      - 1829 dec. 26 - 1832 dec. 31, 1195
      - 1833-1837, 1196
      - 1838-1840, 1197
      - 1841-1870, 1198
    - Agenda's van de geheime dossiers, net-exemplaar., 1829-1831; 1199-1200; 1 band, 1 pak
      - 1829 dec. 26 - 1830 dec. 28, 1199; 1 band
      - 1831 jan. 1 - mei 16, 1200; 1 pak
    - 'Index als repertoire met klapper', op de geheime dossiers., 1829 dec. 26 - 1870 dec. 28; 1201; 1 band
    - 'Klapper op het register. 1830, 1831, 1832', zeer onvolledig., 1202; 1 deel
      Een 'register', waarop deze klapper slaat, is niet aangetroffen. De beschrijving in Verslagen omtrent 's Rijks Oude Archieven 1913, bijl. VII, nr. 364 noot, luidt: 'klapper op het register van geheime ingekomen stukken en minuten van uitgaande stukken'. Op de hiervóór genoemde dossiers slaat hij echter niet, wel kunnen verschillende dier zaken in deze klapper voor.
    - Lijst van de geheime dossier over 1830-1870., 1203; 1 omslag
  - Dossiers en bundels uit de ingekomen en uitgegane stukken, G.3
    Aangevuld met gedrukte stukken, nota's enz.
    - Organisatie, G.3.1
      - 'Statistiek.' Opgaven betreffende de toestand der Rooms-Katholieke Gemeenten., 1830-1835, 1840 - 1845, 1850; 1204-1206; 3 pakken
        - 1830-1835, 1204
        - 1840-1845, 1205
        - 1850, 1206
      - 'Stukken rakende het herstel der Bisschoppelijke hiërarchie en de Aprilbeweging in 1853', afschriften, concepten, kranten enz., 1841-1853; 1207; 1 pak
      - Stukken betreffende 'de herstelling der Bisschoppelijke Hiërarchie in Nederland en organisatie der Bisdommen'., 1853-1870; 1208-1209; 6 bundels in 2 pakken
        - Organisatie der bisdommen en benoeming, bezoldiging enz. van bisschoppen, 1853-1868. Vestigingsplaatsen van bisschoppen, 1853-1870., 1208
        - Oprichting van kapittels, 1858-1859. Vrijdom van briefport, 1853, 1861-1862. Inrichting van seminaria, 1854-1863. Gedrukte memories betreffende het toezicht op de onderscheidene kerkgenootschappen, 1853., 1209
      - Stukken betreffende de Oud-bisschoppelijke Clerezij., 1825-1870; 1210; 5 dossiers in 1 pak
        Deze dossiers betreffen:
        1. Statistiek, 1825-1870.
        2. Inrichting en bestuur in 1853; vestigingsplaatsen, overlijden van bisschoppen en vicarissen, 1841-1868.
        3. Proces tussen het kapittel der aartsbisschoppelijke cleresij te Utrecht tegen de provisor van het seminarium te Amersfoort H. Heykamp, bisschop van Deventer, 1865-1870.
        4. Benoeming van een bisschop van Haarlem, 1867- 1870.
        5. Brochures, aantekeningen enz., 1725-1845.
      - Mutatiestaten van rooms-katholieke geestelijken, ingekomen bij het departement., 1832-1870; 1211-1249; 39 pakken
        - 1832, 1211
        - 1833, 1212
        - 1834, 1213
        - 1835, 1214
        - 1836, 1215
        - 1837, 1216
        - 1838, 1217
        - 1839, 1218
        - 1840, 1219
        - 1841, 1220
        - 1842, 1221
        - 1843, 1222
        - 1844, 1223
        - 1845, 1224
        - 1846, 1225
        - 1847, 1226
        - 1848, 1227
        - 1849, 1228
        - 1850, 1229
        - 1851, 1230
        - 1852, 1231
        - 1853, 1232
        - 1854, 1233
        - 1855, 1234
        - 1856, 1235
        - 1857, 1236
        - 1858, 1237
        - 1859, 1238
        - 1860, 1239
        - 1861, 1240
        - 1862, 1241
        - 1863, 1242
        - 1864, 1243
        - 1865, 1244
        - 1866, 1245
        - 1867, 1246
        - 1868, 1247
        - 1869, 1248
        - 1870, 1249
      - Stukken betreffende de instelling van kerkgenootschappen en van nieuwe kerkelijke gemeenten in bestaande kerkgenootschappen in verband met de wet van 10 september 1853 (Staatsblad nr. 102) en van 22 april 1855 (Staatsblad nr. 32)., 1868-1869; 1250; 1 dossier
        Voorin enige desbetreffende nota's, ongedateerd.
      - 'Stukken betrekkelijk bedevaarten en processies.' Stukken betreffende het houden van openbare godsdienstoefeningen buiten gebouwen en besloten plaatsen, bedevaarten, processies enz., 1846-1869; 1251; 14 dossiers in 1 pak
    - Archieven, G.3.2
      - Correspondentie over de overdracht aan België der stukken betreffende de zaken der rooms-katholieken in de zuidelijke provincies over 1815-1830, met inventaris., 1843-1846; 1252; 1 pak
        Zie inleiding blz. 150.
    - Erkenning van en machtiging voor geestelijke verenigingen enz., G.3.3
      - Algemeen, G.3.3.1
        - Afschriften van Koninklijke Besluiten, houdende algemene voorschriften voor geestelijke verenigingen., 1813-1826; 1253; 1 omslag
        - Correspondentie van de minister voor de Zaken van de Rooms-Katholieke Eredienst met de ministers van Binnenlandse Zaken en van Justitie en het Kabinet des Konings over de wijze van behandeling der verzoeken van kerkelijke instellingen om machtiging tot het aanvaarden van schenkingen enz., 1851-1869; 1254; 1 pak
        - Stukken betreffende het verlenen van machtiging tot het aanvaarden van legaten en schenkingen aan bisdommen, bisschoppen, kapittels, enz., 1860-1864; 1255; 6 dossiers in 1 pak
        - Stukken betreffende de intrekking van verschillende Keizerlijke en Koninklijke Besluiten d.d. 1810- 1816, betrekkelijk het verlenen van machtiging inzake aan- en verkopen, beleggen enz. van kerkelijke goederen en fondsen door kerkelijke besturen., 1869-1870; 1256; 2 bundels in 1 pak
        - Stukken betreffende het verlenen van vergunning tot het aannemen van nieuwe leden door geestelijke verenigingen in Noord-Brabant., 1840; 1257; 1 dossier
        - Geheim Koninklijk Besluit d.d. 22 juni 1847, La. T. 22, met afschriften van besluiten en rapporten betreffende de protestantse inrichting van diaconessen in Nederland, gevestigd in Utrecht., 1844-1846; 1258; 1 dossier
          De minister had die afschriften gevraagd om te dienen ter oplossing van een vraagpunt bij de erkenning der vereniging van Zusters van Liefde.
      - Kloosters, G.3.3.2
        - Stukken betreffende de handhaving van het recht tot uitoefening van het 'Jus praesentationis' over acht pastorieën in Noord-Brabant ten behoeve van de Geestelijkheid der voormalige abdij van Bern, thans gevestigd te Heeswijk., 1824-1825; 1259; 1 dossier
        - Stukken betreffende het recht van successie inzake de nalatenschap van een rooms-katholiek geestelijke uit het klooster te Heeswijk, behoord hebbende tot de geestelijke vereniging, afkomstig van de voormalige abdij te Bern., 1870; 1260; 1 omslag
        - Stukken betreffende het behoud van het voormalige klooster van St. Agatha te Cuyk en een regeling betreffende de goederen daarvan., 1841-1865; 1261; 1 pak
          Hierbij enkele desbetreffende afschriften van besluiten d.d. 1800-1819, kranten enz.
        - Rapporten Kloosters Noord-Brabant., 1832-1856; 1261A
          Uit eerste, tweede en vijfde afdeling plus losse stukken Binnenlandse Zaken.
        - Stukken betreffende het verlenen van machtiging tot: - ten eerste: openstelling voor het publiek van de huiskapel op de hofstede Groenendaal in Krooswijk onder Rotterdam, 1844. - ten tweede: schenking dier hofstede aan de Rooms-Katholieke Kerk in de Leeuwenstraat te Rotterdam, 1854-1857. - ten derde: schenking dier hofstede aan het Bisdom Haarlem en de inrichting daarop van een begraafplaats., 1864-1865; 1262; 3 dossiers in 1 pak
        - Stukken betreffende het verlenen van machtiging tot verkoop van het voormalig Begijnenklooster c.a. te Sittard door het Bureau van weldadigheid aldaar., 1854; 1263; 1 dossier
          Zie nr. 1283.
        - Stukken betreffende het verlenen van machtiging tot het aanvaarden van legaten door het klooster der Minderbroeders-conventuelen te Urmond in Limburg, 1865-1866; en het Kapucijnen-klooster te Handel, gemeente Gemert, in Noord-Brabant., 1264; 1 dossier
        - Stukken betreffende het verlenen van machtiging tot het aanvaarden van een legaat door het klooster te Weert der Broeders van de Onbevlekte Ontvangenis van Maria., 1869; 1265; 1 dossier
        - Stukken betreffende het verlenen van rechtspersoonlijkheid en machtiging tot het aanvaarden van schenkingen aan de geestelijke vereniging van priesters onder de titel van de Allerheiligste Verlosser, gezegd Liguoristen (Redemptoristen) te Wittem, gemeente Mechelen, in Limburg., 1840-1841, 1865; 1266; 1 bundel
        - Stukken betreffende de stichting van een kerk of klooster der Redemptoristen te Amsterdam., 1849-1851; 1267; 1 dossier
          Deze kerk werd gevraagd door bovengenoemde priesters.
        - Correspondentie naar aanleiding van een verzoek van de Belgische gezant om toezending van afschriften der stukken betreffende de geestelijke vereniging der Benedictinessen te Luik., 1865-1868; 1268; 1 dossier
      - Verenigingen voor armenzorg en liefdadigheid, G.3.3.3
        - Stukken betreffende de vereniging van de H. Vincentius van Paulo in Nederland., 1847-1869; 1269; 3 dossiers in 1 pak
          - Oprichting der vereniging in 1847 en toelating ener afdeling te Maastricht, 1851.
          - Rangschikking der afdeling onder de instellingen van weldadigheid, bedoeld bij la. b van art. 2 der Armenwet van 28 juni 1854.
          - Algemene verslagen, 1861-1869. Vrijstelling van personele belasting, 1866.
        - Stukken betreffende het verlenen van rechtspersoonlijkheid aan de inrichting van liefdadigheid voor de katholieken te Leiden., 1847-1848; 1270; 1 omslag
        - Stukken betreffende de vereniging van Zusters van Liefdadigheid, gezegd Norbertijnen te Oosterhout, grotendeels afschriften., 1824-1841; 1271; 1 omslag
        - Stukken betreffende het verlenen van rechtspersoonlijkheid aan het gesticht van liefdadigheid van de Rooms-Katholieke Gemeente te Vlissingen., 1853; 1272; 1 omslag
        - Stukken betreffende het verlenen van machtiging tot het aanvaarden van een legaat door het Liefdegesticht te Voorburg, toebehorende aan de vennootschap onder de firma Van Werkhoven en Co., te Amersfoort., 1867; 1273; 1 dossier
      - Verenigingen voor ziekenverpleging en onderwijs, G.3.3.4
        - Stukken betreffende de Vennootschap tot opvoeding en onderwijs onder de firma 'Villefort en Compagnie', te Amsterdam, Culemborg en waar verder gelijksoortige stichtingen mochten worden opgericht., 1857; 1274; 1 dossier
        - Stukken betreffende het verlenen van rechtspersoonlijkheid aan de vereniging der Zusters van Liefde in Nederland, gevestigd te Tilburg, en de daaronder behorende hulpverenigingen., 1846-1869; 1275; 1 dossier
        - Stukken betreffende het verlenen van machtiging tot het aanvaarden van legaten door de gestichten der Zusters van Liefde te Haarlem en Kampen, behorende tot de Vereniging der Zusters van Liefde te Tilburg., 1864-1868, 1870; 1276; 1 dossier
        - Stukken betreffende het verlenen van machtiging tot het aanvaarden van een schenking door het gesticht der Zusters van Liefde te Zwolle, behorende tot dezelfde vereniging., 1863; 1277; 1 dossier
        - Stukken betreffende het verlenen van rechtspersoonlijkheid aan het gesticht van liefdadigheid, genaamd St. Bernardus, bestemd tot verzorging en verpleging van oude en hulpbehoevende geloofsgenoten te Amsterdam., 1847; 1278; 1 omslag
        - Stukken betreffende wijziging van naam en doel der vereniging tot verpleging van krankzinnigen 'Marollenzusters de Bisweide' te Grubbenvorst in een vereniging tot het geven van onderwijs aan rooms-katholieke meisjes, genaamd 'Ursula's zusters de Bisweide' aldaar., 1864; 1279; 1 dossier
          Hierbij de stukken betreffende het verlenen van rechtspersoonlijkheid aan de vereniging van Marollenzusters, 1830.
        - Stukken betreffende het verkennen van machtiging tot het aanvaarden van een schenking door de 'Vereeniging van vrouwen tot bevordering van huiselijk geluk, ten doel hebbende het geven van onderrigt aan kinderen van het vrouwelijk geslacht', te Heythuizen in Limburg., 1869; 1280; 1 dossier
        - Stukken betreffende het verlenen van rechtspersoonlijkheid aan het 'Gesticht van den Heiligen Joseph', vereniging tot het opvoeden en onderwijzen van rooms-katholieke meisjes te Maastricht., 1857-1859; 1281; 1 dossier
        - Stukken betreffende het verlenen van rechtspersoonlijkheid aan en machtigingen tot het aanvaarden van legaten door de vereniging of congregatie van ziekenzusters te Maastricht., 1839-1862; 1282; 1 pak
        - Stukken betreffende het verlenen van machtiging aan de vereniging van ziekenzusters te Maastricht tot aankoop van het Oud-Begijnenklooster te Sittard en de oprichting van een hulpvereniging aldaar., 1856-1864; 1283; 1 dossier
          Zie nr. 1263.
        - Stukken betreffende het verlenen van rechtspersoonlijkheid aan de vereniging 'het gesticht der Heilige Ursula' te Posterholt, ten doel hebbende het geven van onderwijs., 1857; 1284; 1 dossier
        - Stukken betreffende het verlenen van rechtspersoonlijkheid aan de vrouwenvereniging van de H. Elisabeth te Purmerend, ten doel hebbende het ondersteunen en bezoeken van rooms-katholieke behoeftige kraamvrouwen en zieken., 1869; 1285; 1 omslag
        - Stukken betreffende het gesticht van onderwijs der Ursulinen te Venray inzake: - ten eerste: verloting voor de bouw ener kapel, 1861-1862, 1867. - ten tweede: rechtspersoonlijkheid, recht van successie, 1862. - ten derde: aanvaarding ener schenking., 1863; 1286; 3 dossiers in 1 pak
        - Stukken betreffende het verlenen van machtiging tot ruiling van vaste goederen tussen de kerkfabriek te Weert en het gesticht der Brigitinessen, ten doel hebbende het geven van onderwijs aan rooms-katholieke meisjes., 1868; 1287; 1 dossier
        - Stukken betreffende het geschil met België over de 'Beurzenstichtingen, wier zetel van beheer in België is gevestigd, doch waarvan het collatierecht aan Nederlanders toebehoort'., 1863-1869; 1288; 1 dossier
          Voorin het desbetreffend concept-artikel voor het Handboekje voor 1872 (zie aldaar blz. 191).
    - Vicarieën, prebenden enz., G.3.4
      - Stukken betreffende vicarieën, prebenden en beneficiën., 1822-1870; 1289; 7 dossiers in 1 pak
        De dossiers betreffen:
        Vicarie op het altaar van H. Antonius te Haarlem, 1863.
        Beneficie op het St.-Catharina-altaar te Heesch, 1852-1859.
        Beneficie op de St.-Pieter-en-Paulusaltaren te Helmond, 1869-1870.
        Beneficie-castraal van St. Lucia en van het Lieve-Vrouwe-altaar te Loon op Zand, 1858-1859.
        Beneficie op het St.-Catharina-altaar of Beneficie-castraal te St.-Michielsgestel, 1838-1854.
        Beneficie van het Heilige-kruis-altaar te Nistelrode, 1834-1835, 1853-1854, 1864.
        Beneficie der Apostelen-onder-het-Kruisaltaar te Oss, 1822-1833, 1831-1850, 1861, 1863, 4 omslagen in 1 dossier.
    - Comptabiliteit, G.3.5
      - Koninklijke besluiten betreffende onderstand aan Rooms-Katholieke Gemeenten ten behoeve harer kerken., 1814-1848; 1290-1292; 3 pakken
        - Zuid- en Noord-Holland, Zeeland, Utrecht en Friesland, 1290
        - Noord-Brabant en Gelderland, 1291
        - Overijssel, Groningen, Drenthe, Limburg en Oud-bisschoppelijke Clerezij, 1292
          Hierbij een leeg omslag met als omschrijving: verleende kerkonderstand door koning Lodewijk.
      - Stukken betreffende het verlenen van onderstand aan rooms-katholieke geestelijken., 1844-1870; 1293; 1 pak
      - Ontwerpen van wet met bijlagen tot verhoging van het artikel der staatsbegroting betreffende pensioenen aan rooms-katholieken., 1855, 1862, 1863, 1865, 1868 - 1870; 1294; 1 pak
        Voorin een overzicht der op de staatsbegrotingen over 1843-1870 voor pensioenen uitgetrokken gelden.
      - Stukken betreffende de vaststelling der staatsbegrotingen., 1868-1870; 1295; 1 pak
  - Bureauregisters, staten, tabellen enz., G.4
    - Algemeen overzicht betrekkelijk de Rooms-Katholieke Gemeenten en de dienstdoende geestelijken., circa 1840 - circa 1864; 1296; 1 deel
      Waarschijnlijk is het deel circa 1840 aangelegd, hoewel er aantekeningen van besluiten uit de achttiende eeuw in voorkomen, en is het bijgehouden tot circa 1864.
    - Registers van de stand der geldelijke montanten voor kredietopening en van afgegeven assignaties op de geopende kredieten tot het doen van voorbetalingen., 1830-1840; 1297; 1 pak
    - Rekeningen van uitgaven door het departement., 1851, 1857 - 1863, 1868; 1298-1308; 11 delen
      Met hiaten.
      - tweede rekening, 1851, 1298
      - tweede rekening, 1857, 1299
      - tweede rekening, 1858, 1300
      - eerste rekening, 1859, 1301
      - tweede rekening, 1859, 1302
      - tweede rekening, 1861, 1303
      - eerste rekening, 1862, 1304
      - eerste rekening, 1863, 1305
      - tweede rekening, 1863, 1306
      - eerste rekening, 1868, 1307
      - tweede rekening, 1868, 1308
    - Registers van geopende kredieten., 1860-1862, 1866 - 1870; 1309-1316; 8 banden
      - 1860, 1309
      - 1861, 1310
      - 1862, 1311
      - 1866, 1312
      - 1867, 1313
      - 1868, 1314
      - 1869, 1315
      - 1870, 1316
    - Register van vaste posten betreffende het personeel van het departement, mitsgaders diverse aflopende personele toeslagen, daggelden, pensioenen, traktementen enz., 1830-1831; 1317; 1 band
    - Registers van vaste posten wegens de rijksjaarwedden, toegekend aan rooms-katholieke geestelijken., 1832-1869; 1318-1340; 23 delen
      - Zuid-Holland, Noord-Holland en Zeeland. 1832 - 1839, 1318
      - Gelderland. 1832 - 1839, 1319
      - Noord-Brabant. 1832 - 1839, 1320
      - Utrecht, Friesland, Overijssel, Groningen en Drenthe. 1832 - 1839, 1321
      - Oud-bisschoppelijk Clerezij. 1832 - 1839, 1322
      - Noord-Holland en Zuid-Holland. 1840 - 1849, 1323
      - Gelderland en Zeeland. 1840 - 1849, 1324
      - Noord-Brabant. 1840 - 1849, 1325
      - Limburg. 1842 - 1849, 1326
        Van na de vereniging met Noord-Nederland.
      - Utrecht, Friesland, Overijssel, Groningen en Drenthe. 1840 - 1849, 1327
      - Oud-bisschoppelijk Clerezij. 1840 - 1849, 1328
      - Zuid- en Noord-Holland en Zeeland. 1850 - 1859, 1329
      - Gelderland. 1850 - 1859, 1330
      - Noord-Brabant. 1850 - 1859, 1331
      - Limburg. 1850 - 1859, 1332
      - Utrecht, Friesland, Overijssel, Groningen en Drenthe. 1850 - 1859, 1333
      - Oud-bisschoppelijk Clerezij. 1850 - 1859, 1334
      - Zuid- en Noord-Holland en Zeeland. 1860 - 1869, 1335
      - Gelderland. 1860 - 1869, 1336
      - Noord-Brabant. 1860 - 1869, 1337
      - Limburg. 1860 - 1869, 1338
      - Utrecht, Friesland, Overijssel, Groningen en Drenthe. 1860 - 1869, 1339
      - Oud-bisschoppelijke Clerezij. 1860 - 1869, 1340
    - Registers, bevattende opgaven der rijksjaarwedden, toegekend aan ambtenaren en bedienden bij het departement, alsmede van de wachtgelden van oud-ambtenaren en vaste toelagen aan rooms-katholieke geestelijken., 1840-1869; 1341-1343; 3 delen
      - 1840-1849, 1341
      - 1850-1859, 1342
      - 1860-1869, 1343
    - Registers van tegemoetkomingen en gratificaties aan rooms-katholieke geestelijken over 1823-1864., 1344-1345; 1 band, 1 deel
      - 1823 - 1832, 1344; 1 band
      - 1833 - 1864, 1345; 1 deel
    - Staten der traktementen enz. der hervormde predikanten, met aanwijzing van de mutaties van 1815-1869, behorende bij de staatsbegrotingen van 1861-1869. Staten der traktementen enz. der rooms-katholieke geestelijken, met aanwijzing van de mutaties van 1815-1875, behorende bij de begrotingen van 1869-1875, gedrukt., 1346; 1 deel
    - Algemene staten van verleende rijkssubsidies aan Rooms-Katholieke Gemeenten., 1814-1863; 1347; 1 omslag
    - Staten van aan Rooms-Katholieke Gemeenten verleende onderstanden., 1814-1868; 1348; 1 pak
    - Registers van afgegeven mandaten., 1868-1869; 1349-1350; 2 delen
      - 1868, 1349
      - 1869, 1350
    - 'Register, bevattende de door de Z.M. verleende magtigingen tot het aanvaarden van schenkingen, erfstellingen en legaten ... boven 300 francs ... aan rooms-katholieke instellingen enz., behorende tot het kerkwezen in de Nederlandsche bisdommen'., 1815-1870; 1351-1354; 4 delen
      - 1815-1839, 1351
      - 1840-1856, 1352
      - 1857-1863, 1353
      - 1864-1870, 1354
    - Registers als voren 'aan Roomsch-Katholieke instellingen, behoorende tot het armwezen in de Nederlandsche bisdommen'., 1855-1870; 1355-1356; 2 delen
      - 1855-1865, 1355
      - 1866-1870, 1356